【裁判字號】    95,易,901
【裁判日期】    950728
【裁判案由】    毒品危害防制條例
【裁判全文】
臺灣高雄地方法院刑事判決               95年度易字第901號
公  訴  人  臺灣高雄地方法院檢察署檢察官
被      告  乙○○
                    （現於台灣高雄監獄執行）
上列被告因毒品危害防制條例案件，經檢察官提起公訴（95年度
毒偵字第2027號），被告於本院準備程序為有罪之陳述，經合議
庭裁定由受命法官依簡式審判程序獨任審理，判決如下：
    主  文
乙○○施用第二級毒品，累犯，處有期徒刑柒月。扣案之第二級
毒品甲基安非他命壹包（含包裝袋，驗前淨重零點零伍公克、驗
後淨重零點零肆公克）及殘留第二級毒品甲基安非他命之膠袋貳
個，均沒收銷燬之。
    事  實
一、乙○○前於民國88年間因違反毒品危害防制條例案件，經本
    院裁定送觀察、勒戒後，認無繼續施用毒品之傾向，由臺灣
    高雄地方法院檢察署檢察官於88年8 月16日以88年度毒偵字
    第168 號不起訴處分確定；復因施用第二級毒品案件，經本
    院裁定送觀察、勒戒後，認有繼續施用毒品之傾向，先送強
    制戒治，並由臺灣高雄地方法院檢察署檢察官提起公訴，經
    本院於90年6 月7 日以90年度易字第1640號判處有期徒刑5
    月確定；又因施用第二級毒品案件，先送強制戒治，於91年
    10月3 日停止戒治，所餘期間付保護管束，並於92年4 月29
    日期滿視為強制戒治執行完畢，再由臺灣高雄地方法院檢察
    署檢察官提起公訴，經臺灣高等法院高雄分院於92年6 月17
    日以92年度上易字第77 0號判處有期徒刑6 月確定，並於93
    年2 月12日縮刑期滿執行完畢。
二、詎乙○○猶不知悔改，於強制戒治執行完畢釋放5 年內，明
    知甲基安非他命業經公告為毒品危害防制條例第二條第二項
    所列管之第二級毒品，不得非法持有、施用，竟仍基於施用
    第二級毒品甲基安非他命之犯意，於95年1 月24日18時10分
    起回溯24小時內某時（不包含為警查獲後受公權力拘束時間
    ），在不詳地點，以將甲基安非他命置於玻璃球吸食器內點
    燃而吸食含有第二級毒品甲基安非他命成分氣體的方式，施
    用第二級毒品甲基安非他命1 次。嗣於同年月24日16時45分
    許為警查獲，經其同意採集尿液送驗，並當場扣得其所有第
    二級毒品甲基安非他命1 包（含包裝袋，驗前淨重0.05公克
    、驗後淨重0.04公克）及殘留甲基安非他命之膠袋2 個。
三、案經高雄縣政府警察局小港分局報告臺灣高雄地方法院檢察
    署檢察官偵查起訴。
    理  由
一、本件被告乙○○所犯係死刑、無期徒刑、最輕本刑為3 年以
    上有期徒刑以外之罪，其於準備程序中就被訴事實為有罪之
    陳述，經法官告知簡式審判程序之旨，並聽取公訴人、被告
    之意見後，認為適宜由受命法官獨任進行簡式審判程序，依
    刑事訴訟法第273 條之1 第1 項規定，裁定由受命法官獨任
    進行簡式審判程序，合先敘明。
二、上揭事實業據被告於本院審理時供承不諱，而被告為警查獲
    所採集之尿液經送驗結果，呈甲基安非他命陽性反應，有高
    雄市立凱旋醫院尿液檢驗報告1 份在卷可稽 (見偵卷35頁)
    。又查扣之白色晶體1 包（含包裝袋，驗前淨重0.05公克、
    驗後淨重0.04公克）經送高雄醫學大學附設中和紀念醫院鑑
    定，結果呈甲基安非他命陽性反應，有該院95年7 月4 日編
    號0000-000號檢驗報告書1 紙附卷可參（見本院卷第31頁）
    。再扣案之膠袋2 個，經送驗呈甲基安非他命陽性反應，此
    有高雄醫學大學附設中和紀念醫院編號0000-000、0000-000
    號檢驗報告書2 紙在卷可佐（參本院卷第32-33 頁），足見
    被告之自白與事實相符，洵堪採信，其犯行堪可認定。
三、被告前因施用毒品案件，經本院裁定送觀察、勒戒後，認有
    繼續施用毒品之傾向，經裁定送強制戒治，於91年10月3 日
    停止戒治，所餘期間付保護管束，並於92年4 月29日期滿視
    為強制戒治執行完畢等情，有臺灣高等法院被告前案紀錄表
    、臺灣高雄地方法院檢察署刑案資料查註紀錄表、全國施用
    毒品案件紀錄表各1 份附卷可參。被告於強制戒治執行完畢
    後，5 年內再犯本件毒品危害防制條例第10條第2 項之罪，
    核符毒品危害防治條例第23條第2 項之規定，依法應予論科
    。
四、按甲基安非他命係毒品危害防制條例第2 條第2 項第2 款所
    稱之第二級毒品，不得持有、施用，被告持以施用，核其所
    為係犯毒品危害防制條例第10條第2 項之罪。其持有第二級
    毒品後進而施用，其持有毒品之低度行為，應為施用毒品之
    高度行為所吸收，不另論罪。又被告行為後，刑法第47條業
    經變更，並於95年7 月1 日施行（內容詳附表所示，至刑法
    第11條部分雖亦變更，惟無關行為可罰性之認定，自應直接
    適用裁判時法），玆經比較結果，裁判時法並未較為有利，
    從而依刑法第2 條第1 項規定，自應適用行為時，亦即修正
    前之規定，爰先指明；查被告前因施用毒品案件，經臺灣高
    等法院高雄分院於92年6 月17日以92年度上易字第77 0號判
    處有期徒刑6 月確定，並於93年2 月12日縮刑期滿執行完畢
    ，有臺灣高雄地方法院檢察署刑案資料查註紀錄表及臺灣高
    等法院被告前案紀錄表各1 份在卷足憑，其於受有期徒刑執
    行完畢後，於5 年以內再犯本件有期徒刑以上之罪，為累犯
    ，應依修正前刑法第47條規定，加重其刑。爰審酌被告曾因
    施用毒品案件接受觀察勒戒及強制戒治處分，並曾因施用毒
    品，經法院判處罪刑確定並執行完畢在案，竟無視於毒品對
    於自身健康之戕害及國家對於杜絕毒品犯罪之禁令，猶施用
    毒品不輟，再為本案犯行，惟念及其吸毒係戕害自己身心之
    行為、本案施用第二級毒品犯行僅有1 次，及被告犯罪後坦
    承犯行之態度等一切情狀，量處如主文所示之刑。
五、至扣案之白色晶體1 包經送驗結果確含第二級毒品甲基安非
    他命成分，已如前述，包裝袋部分，因包覆毒品甲基安非他
    命，衡情顯難與毒品完全析離，應一體視同毒品，均應依毒
    品危害防制條例第18條第1 項前段規定，宣告沒收銷燬之。
    另扣案之膠袋2 個，經本院送驗結果呈甲基安非他命陽性反
    應之事實，亦如前述，其上既分別殘留甲基安非他命殘渣，
    與該甲基安非他命殘渣已無法分析剝離，應視同毒品，依毒
    品危害防制條例第18條第1 項前段規定宣告沒收並銷燬之。
據上論斷，應依刑事訴訟法第273 條之1 第1 項、第284 條之1
、第299 條第1 項前段，毒品危害防制條例第10條第2 項、第18
條第1 項前段，刑法第2 條第1 項、第11條前段，修正前刑法第
47條，判決如主文。
本案經檢察官甲○○到庭執行職務。
中    華    民    國    95    年    7     月    28    日
                  刑事第四庭  法  官  林意芳
以上正本證明與原本無異。
如不服本判決，應於收受送達後10日內向本院提出上訴書狀。
中    華    民    國    95    年    7     月    31    日
                              書記官  曾秀鳳
┌───────────────────────────────────────────────┐
│附表：                                                                                        │
├──────┬─────────────┬─────────────┬───────┬────┤
│相關變更條文│行為時法（下稱舊法）之內容│裁判時法（下稱新法）之內容│比  較  理  由│備    註│
├──────┼─────────────┼─────────────┼───────┼────┤
│修正前刑法第│受有期徒刑之執行完畢，或受│受徒刑之執行完畢，或一部之│前案依軍法裁判│本案不論│
│47條、第49條│無期徒刑或有期徒刑一部之執│執行而赦免後，5 年以內故意│者，及因過失再│適用舊法│
│→修正後刑法│行而赦免後，5 年以內再犯有│再犯有期徒刑以上之罪者，為│犯有期徒刑以上│或新法，│
│第47條第1項 │期徒刑以上之罪者，為累犯，│累犯，加重本刑至2 分之1 。│之罪者，是否構│均構成累│
│、第2 項、第│加重本刑至2 分之1 。累犯之│第98條第2 項關於因強制工作│成累犯，新舊法│犯，是新│
│49條：累犯之│規定，於前所犯罪依軍法或於│而免其刑之執行者，於受強制│規定互歧。且新│法並未較│
│成立、擬制與│外國法院受裁判者，不適用之│工作處分之執行完畢或一部之│法復另行增訂強│為有利  │
│排除        │。                        │執行而免除後，5 年以內故意│制工作執行完畢│        │
│            │                          │再犯有期徒刑以上之罪者，以│後之擬制累犯規│        │
│            │                          │累犯論。累犯之規定，於前所│定。          │        │
│            │                          │犯罪在外國法院受裁判者，不│              │        │
│            │                          │適用之。                  │              │        │
└──────┴─────────────┴─────────────┴───────┴────┘
附錄本案論罪科刑法條：
毒品危害防制條例第10條施用第二級毒品者，處3 年以下有期徒
刑。


司法院資訊處製作；財團法人民間司法改革基金會備份。
